臺灣板橋地方法院交通事件裁定　　　　 96年度交聲字第437號
原處分機關　交通部公路總局臺北區監理所
異　議　人
即受處分人　甲○○
上列異議人即受處分人因違反道路交通管理處罰條例案件，對於
交通部公路總局臺北區監理所於民國九十六年三月七日以北監營
裁字第裁四０－Ｃ00000000號所為之裁決處分（原舉發
案號：北縣警交字第Ｃ00000000號），聲明異議，本院
裁定如下：
    主  文
異議駁回。
    理  由
一、本件原處分意旨略以：異議人即受處分人甲○○於民國九十
    六年一月二十日上午二時二十八分許，駕駛車牌號碼二七八
    －ＬＧ號營業用小客車，行經有燈光號誌管制之臺北縣永和
    市○○路與豫溪街交岔路口，闖紅燈直行，為警當場攔停掣
    單舉發，乃依道路交通管理處罰條例第五十三條第一項及第
    六十三條第一項規定裁處罰鍰新臺幣（下同）二千七百元，
    並記違規點數三點等語。
二、本件聲明異議意旨略以：伊通過交岔路口時，綠燈才正要轉
    變成黃燈，警員並非在路口判斷伊有無闖紅燈之行為，卻在
    其所屬交通分隊門口，距離路口約三百多公尺遠處看號誌，
    逕認伊違規，顯有誤判，爰請求撤銷原處分云云。
三、按汽（機）車駕駛人，行經有燈光號誌管制之交岔路口闖紅
    燈者，處一千八百元以上五千四百元以下罰鍰，道路交通管
    理處罰條例第五十三條第一項定有明文。次按汽（機）車駕
    駛人有第五十三條之情形者，除依原條款處罰鍰外，並予記
    違規點數三點，同條例第六十三條第一項第一款亦定有明文
    。
四、經查，本件異議人於九十六年一月二十日上午二時二十八分
    許，駕駛車牌號碼二七八－ＬＧ號營業用小客車，行經有燈
    光號誌管制之臺北縣永和市○○路與豫溪街交岔路口，闖紅
    燈直行，經前臺北縣政府警察局永和分局交通分隊警員陳孟
    駒（現已調派連江縣警察局保安隊）當場攔停制止並掣單舉
    發等事實，有臺北縣政府警察局九十六年一月二日北縣警交
    字第Ｃ00000000Ｃ號舉發違反道路交通管理事件通
    知單影本、連江縣警察局九十六年二月五日連警交字第０九
    六０００一一八四號函附之交通違規申訴案件答辯報告書影
    本、交通部公路總局臺北區監理所九十六年三月七日北監營
    裁字第裁四０－Ｃ00000000號違反道路交通管理事
    件裁決書影本各一件附卷可稽；並經證人陳孟駒於本院調查
    時具結證述稱：伊在中正路口七四０號永和交通隊門口執行
    酒駕臨檢勤務，見到異議人在中正路與豫溪街口，當時交通
    號誌已經紅燈，異議人之車速變慢，本來要停下來，但仍慢
    慢通過路口，伊就將異議人攔下並予以舉發，伊所站之位置
    在交通分隊旁之洗衣店前面，距離違規地點約三十幾公尺，
    該路口有一個便利商店等語，且觀諸異議人提出之違規現場
    照片四張，警員舉發時所站立之位置距離違規交岔路口僅數
    十公尺，並未如異議人所辯稱約有三百公尺之遠，是證人陳
    孟駒對於異議人通過前開交岔路口之駕駛行為，自應目睹甚
    詳，並無誤認之可能。再質諸證人即警員陳孟駒與異議人間
    ，不僅未有任何怨隙，且係毫不相識之人，衡情，證人陳孟
    駒應無設詞攀誣或虛構違規事實以陷害異議人之理；況警員
    執行公務時，本身即受有行政懲處責任之監督，且其到庭具
    結作證，更係以刑事責任擔保其證言之真實性，故證人陳孟
    駒上揭證述以及其所紀錄舉發之本件違規事實，經核尚無不
    可採信之處。是異議人辯稱：伊通過該路口時，綠燈才正要
    轉變成黃燈云云，自不足採信。綜上所述，異議人確有駕車
    行經有燈光號誌管制之交岔路口闖紅燈直行之違規行為甚明
    。原處分機關據以援引道路交通管理處罰條例第五十三條第
    一項、第六十三條第一項第三款等規定及違反道路交通管理
    事件統一裁罰基準表，對異議人之上揭違規行為，裁處罰鍰
    二千七百元，並記違規點數三點，依照前開說明，依法並無
    違誤，所裁罰之金額亦無不當之處。是本件異議為無理由，
    應予駁回。
據上論斷，應依道路交通案件處理辦法第十九條，裁定如主文。
中　　華　　民　　國　　96　　年　　5 　　月　　11　　日
                  交通法庭  法　官  王　瑜　玲
上列正本證明與原本無異。
如不服本裁定，應於裁定送達後5日內向本院提出抗告狀。
中　　華　　民　　國　　96　　年　　5 　　月　　15　　日
                            書記官  陳  香  君
